【裁判字號】    89,訴,1082
【裁判日期】    900309
【裁判案由】    偽造文書等
【裁判全文】
臺灣高雄地方法院刑事判決                        八十九年度訴字第一八二號
    公  訴  人  臺灣高雄地方法院檢察署檢察官
    被      告  丙○○
    選任辯護人  文聞
                王玉楚
                李汶哲
右列被告因偽造文書等案件，經檢察官提起公訴（八十八年度偵字第二九二一八號、
八十九年度偵字第三二九五號），本院判決如左：
    主  文
丙○○以明知為侵害著作權之物，意圖散布而持有之方法侵害他人之著作權，累犯，
處有期徒刑捌月。扣案之盜版遊戲光碟片貳佰壹拾捌箱（共計拾壹萬肆仟伍佰片）沒
收。
    事  實
一、丙○○係設於高雄市○○區○○街六十三號「星輝企業行」之負責人，平日即以
    從事電視遊樂器及各類遊戲軟體之銷售為業，前因違反商標法案件，經臺灣高雄
    地方法院判處有期徒刑四月確定，甫於民國八十八年七月六日易科罰金執行完畢
    。詎猶不知悔改，明知    （下稱「ＰＳ」商標圖樣）係日商新力電腦娛樂股份
    有限公司（下稱新力公司）向經濟部中央標準局（現改稱經濟部智慧財產局）依
    法申請註冊登記而取得商標專用權之商標圖樣，指定使用於商標法施行細則第四
    十九條第九類之電腦、錄有電腦程式之卡帶、磁碟、光碟及卡匣，專用期限自八
    十五年三月十六日起至九十五年三月十五日止，「ＳＥＧＡ」係日商西雅企業股
    份有限公司（下稱西雅公司）向經濟部中央標準局依法申請註冊登記而取得商標
    專用權之商標圖樣，指定使用於商標法施行細則第二十七條第八十類之電腦、家
    用微電腦、公司用微電腦、硬體、軟體、電腦用磁帶磁碟、電視遊樂器用之程式
    卡帶、磁帶、磁碟、磁碟驅動器，專用期間自七十三年三月一日起至九十三年六
    月三十日止，及「ＦＩＮＡＬ  ＦＡＮＴＡＳＹ」係日商思奎爾股份有限公司（
    下稱思奎爾公司）向經濟部中央標準局依法申請註冊登記而取得商標專用權之商
    標圖樣，指定使用於商標法施行細則第二十四條第七十二類之光碟、唯讀記憶體
    、磁卡、磁碟、磁片、電腦、電腦記憶體、電腦軟體記憶體、軟性磁碟，專用期
    間自八十三年一月一日起至九十二年十二月三十一日止，目前均仍在專用期間。
    竟未經新力公司、西雅公司、思奎爾公司之同意或授權，基於意圖營利之犯意，
    自前案宣判日即八十八年一月二十二日後某日，自不詳處所，以不詳之價格販入
    仿冒新力公司、西雅公司及思奎爾公司前開商標圖樣之電視遊樂器遊戲光碟片一
    批，伺機出售圖利。丙○○所販入該批仿冒他人註冊商標之電視遊樂器遊戲光碟
    片，其中仿冒思奎爾公司商標圖樣之電視遊樂器遊戲光碟片，於光碟包裝及光碟
    片表面即使用有「ＦＩＮＡＬ  ＦＡＮＴＡＳＹ」商標圖樣，並經由電視遊樂器
    之執行，可於電視螢幕出現「ＦＩＮＡＬ  ＦＡＮＴＡＳＹ」商標圖樣，而仿冒
    新力公司、西雅公司商標圖樣之電視遊樂器遊戲光碟片，經由電視遊樂器之執行
    ，亦可於電視螢幕出現「ＰＳ」商標圖樣及「ＳＥＧＡ」商標圖樣，均為於同一
    商品使用相同於他人註冊商標之圖樣，以虛偽表示其為真品，致與新力公司、西
    雅公司、思奎爾公司所產銷之真品產生混淆誤認之虞。丙○○復明知其中仿冒「
    ＰＳ」商標圖樣之電視遊樂器遊戲光碟「寶貝龍（小龍歷險記）」、「終極保衛
    戰（ＯＭＥＧＡ  ＢＯＯＳＴ）」、「捉猴冒險記（抓猴啦）」及仿冒「ＦＩＮ
    ＡＬ  ＦＡＮＴＡＳＹ」商標圖樣之電視遊樂器光碟「太空戰士八」，均係未得
    如附表一所示著作財產權人同意而擅自重製之侵害著作權之物，仍以不詳之價格
    販入後，意圖散布而持有。嗣於八十八年十月二十五日下午四時三十分許，為警
    於丙○○所承租位於高雄市苓雅區○○○路二六一巷三十九號之倉庫查獲，並扣
    得使用仿冒「ＰＳ」商標圖樣、「ＳＥＧＡ」商標圖樣及「ＦＩＮＡＬ  ＦＡＮ
    ＴＡＳＹ」商標圖樣之盜版電視遊樂器遊戲光碟片二百一十八箱（共計十一萬四
    千五百片）。
二、案經新力公司、西雅公司、思奎爾公司訴請臺灣高雄地方法院檢察署檢察官偵查
    起訴。
    理  由
一、訊據被告丙○○矢口否認有何公訴人所指之犯行，辯稱：伊從八十八年一月二十
    二日被判刑之後，就沒有繼續再賣盜版的電視遊樂器遊戲光碟片，而且高雄市苓
    雅區○○○路二六一巷三十九號是伊父親楊國樺承租的倉庫，警方在該處查獲的
    仿冒電視遊樂器遊戲光碟片十一萬四千五百片，也都是伊父親楊國樺所有，伊父
    親已於八十八年四月十七日去世云云。
二、經查：
  (一)本件扣案之盜版電視遊樂器遊戲光碟片共計十一萬四千五百片，係於高雄市苓雅
    區○○○路二六一巷三十九號倉庫內所查獲一情，為被告所不爭執，僅辯稱：該
    處係其父楊國樺所承租，置於該處之電視遊樂器遊戲光碟片亦為其父楊國樺所有
    等語，並提出房屋租賃契約書一份為憑；然經本院傳訊證人即該屋之出租人甲○
    ○到庭證稱：「（平常房子都如何使用？）八十六年我受傷後就沒有住了，八十
    七年四月我租給楊國樺，是楊國樺一個人跟我租的，他先付三個月的定金，而且
    把九個月份的租金都付了，八十八年四月一日也是付一整年的，就沒有繼續簽約
    ，都是直接拿現金給我。」、「（你租他租到什麼時候？）我也不知道楊國樺什
    麼時候過世，是十月份時他太太打電話來跟我說房子出事。」、「（跟你租房子
    的，除了楊國樺之外，有無其他人？）沒有。」、「（房子出事之後，是否有去
    整理房子？）是。」、「（那時租約不是還沒到期？）他太太說房子出事了，我
    就過去看，裡面也沒有什麼東西，租金並沒有還他們。」（見本院八十九年十二
    月五日訊問筆錄），被告亦稱：「（四維三路的房子都是你父親跟他租的嗎？你
    有無幫他接洽過？）是。沒有。」（見本院八十九年十二月五日訊問筆錄）等語
    ，是依證人甲○○所述，高雄市苓雅區○○○路二六一巷三十九號房屋係楊國樺
    一人向其承租，而楊國樺給付租金之方式，係先行給付三月之租金作為定金，再
    將剩餘九月之租金一次繳清，迨八十八年四月一日契約到期後，楊國樺再行續租
    一年，並將一年份之租金一次全部繳清，雙方並未另行簽定書面契約，嗣經楊林
    雪麗即楊國樺之妻告知房屋出事，證人甲○○始行前往整理該屋；惟證人甲○○
    第二次於本院調查程序中卻證述：「（你跟楊國樺訂的租約，租金是如何付的？
    ）前三個月是一個月一個月付，之後，因為我不住在那邊，他就一次付清，他都
    是拿現金給我，拿到我家。」、「（你們簽約是在何處簽？）我把合約書拿給他
    ，他拿回去簽完之後，隔天再拿合約書及第一個月的租金給我。」、「（你的部
    分是先簽好嗎？是。」、「（你們第一次是簽約簽一年嗎？）是。」、「（第二
    次簽多久？）他一直付租金，就沒有再簽了。」、「（第二次租金是如何付的？
    ）因為我不住那邊，不太方便，所以他就一次付清九個月的租金，八十八年他過
    世之後，就沒有再付錢了，我十月份才知道房子發生事情，才把房子收回來。」
    、「（四月約滿後，你有無把房子收回來？）沒有，也都沒有去看房子。」、「
    （四月約滿之後，你有無問他要不要繼續租？）都找不到人，他也沒有找我。」
    、「（實際上他們租多久？）租一年，如果有租第二年，我們會再訂契約。」等
    語（見本院九十年二月十三日訊問筆錄），是依證人甲○○第二次之證詞，楊國
    樺係向證人甲○○承租高雄市苓雅區○○○路二六一巷三十九號之房屋一年，待
    契約到期後，楊國樺並未向其續租該屋，證人甲○○亦未與楊國樺聯絡詢問其是
    否續租該屋，且自八十八年四月一日契約到期後，證人甲○○亦未曾前往前開房
    屋察看，此等證述顯與其第一次與本院證述之情節互相矛盾，足見證人甲○○證
    詞之可疑。
  (二)且被告先稱並未曾代其父楊國樺處理高雄市苓雅區○○○路二六一巷三十九號房
    屋之承租事宜，待本院第二次傳訊證人甲○○到庭後始稱雙方所簽訂房屋租賃契
    約上「楊國樺」之簽名為其所簽署，再經比對被告歷次於本院調查程序中之簽名
    及本院向高新銀行調閱楊國樺、被告二人之開戶資料，前開房屋租賃契約書上「
    楊國樺」署押之「楊」字，與被告歷次於本院調查程序中簽署「丙○○」之「楊
    」字筆跡相同，而與楊國樺於高新銀行開戶資料上所簽署「楊國樺」之「楊」字
    迥異，顯見該房屋租賃契約書上楊國樺之署名確係被告所簽署無訛，被告既曾為
    其父楊國樺簽訂與證人甲○○間之房屋租賃契約書，為何於本院先前訊問有無為
    其父處理相關之承租事宜時未據實陳述，實足令人啟疑。
  (三)況且，證人甲○○第二次證稱楊國樺係向其承租高雄市苓雅區○○○路二六一巷
    三十九號之房屋一年，租期自八十七年四月二日起至八十八年四月一日止，並有
    房屋租賃契約書一份在卷可稽，而本件於上址查獲盜版光碟之時間為八十八年十
    月二十五日，距楊國樺承租該屋到期之時間已超過半年，且楊國樺已於八十八年
    四月十七日死亡一情，復經被告供承在卷；衡情，證人甲○○既係將前開房屋出
    租予楊國樺，楊國樺於租約到期後既未表示繼續承租，實際上又無繼續給付租金
    之行為，證人甲○○顯可知楊國樺已無承租該屋之意，其自應與楊國樺商談相關
    定金之返還，並前往其所有之房屋察看，確定有無損害，甚或進而準備出租予他
    人始為合理，豈有長達半年之時間均對該屋不聞不問，任由他人堆置多達十一萬
    餘片之盜版光碟之理，證人甲○○所言顯與常情有悖。是由證人甲○○於楊國樺
    死亡後均未曾前往該屋察看，亦未曾與楊國樺聯絡是否續租一情可知，自八十八
    年四月一日租約到期後，仍有人持續給付租金予證人甲○○，並持續承租該屋中
    ，證人甲○○始有長達半年均未前往該屋察看，同時供人繼續使用該屋之可能；
    輔以被告之父楊國樺於八十八年四月十七日即已死亡，證人甲○○亦未曾聽聞綽
    號「小林」之人，該房屋租賃契約書「楊國樺」部分之簽名實際上又由被告所為
    等情，足見自八十八年四月後，持續給付租金予證人甲○○之人即係被告無疑。
    另參酌扣案之十一萬四千五百片盜版遊戲光碟片中，「特攻神碟完全版」、「聖
    劍傳說」、「ＳＤ鋼彈Ｇ世代」、「超時空要塞ＶＦＸ二」、「節奏ＤＪ四」、
    「蓋特超人」、「惡靈古堡三」、「拳法之王」、「ＪＯＪＯ冒險郎」係於八十
    八年六月二十四日、七月十五日、八月五日、九月二日、九月九日、九月九日、
    九月二十二日、九月二十二日、九月二十二日發行一情，並經告訴人代理人陳和
    貴、高烊輝、翁雅欣以書狀陳明綦詳，並有下載自新力公司臺灣總代理英特全股
    份有限公司網站之新片介紹表十三張可參，足見部分扣案盜版遊戲光碟片製造之
    時間顯係於楊國樺死亡後，由此益可見自楊國樺死亡後，前開房屋仍在他人持續
    之使用中，佐以前所述自楊國樺死亡後之租金給付均係由被告為之一節，堪認前
    開房屋係於被告之使用中無疑，其內查獲之盜版遊戲光碟片均為被告所有一情，
    應堪認定。
  (四)又本件警方執行搜索所持搜索票記載之搜索地點為高雄市○○區○○街六十三號
    ，搜索事項為有關妨害風化等不法事證，有搜索票一紙在卷可參，而本件盜版遊
    戲光碟片查獲之地點為高雄市苓雅區○○○路二六一巷三十九號，顯非包含於搜
    索票所載之搜索處所內，而高雄市苓雅區○○○路二六一巷三十九號係被告所承
    租一情，已如前述，以被告為年達三十七歲之成年人，縱係被告之母楊林雪麗亦
    無從同意警方搜索被告之處所，況證人即當天執行搜索之員警乙○○已明白證述
    ：「（你們搜到三十九號那邊，是屋主同意你們進去的嗎？）他沒有阻止我們進
    去搜。」等語（見本院八十九年八月二十二日訊問筆錄），足見被告之母楊林雪
    麗並未同意警方搜索該處，本件警方之搜索確屬違法無疑。然我國對於無證據能
    力之證據係採取列舉規定，即證人於審判外之陳述及證人個人意見或推側之詞，
    不得做為證據，除此之外，任何證據均不認為無證據能力，依法均得採為證據，
    是警方依不合法之搜索程序所取得之扣押物，既已經於審判期日踐行調查證據之
    程序，令被告為適當之辯解，自得採為認定被告犯罪之依據，合先敘明。
  (五)又「ＰＳ」商標圖樣、「ＳＥＧＡ」商標圖樣、「ＦＩＮＡＬ  ＦＡＮＴＡＳＹ
    」商標圖樣，分別為新力公司、西雅公司、思奎爾公司向經濟部中央標準局依法
    申請註冊登記，指定使用於電視樂器遊戲光碟等商品，且均在專用期間，並有中
    華民國註冊號數第00000000號、經濟部中央標準局註冊號數第二四九○
    七○號、第00000000號商標註冊證三紙附卷可稽；而扣案之遊戲光碟片
    均屬仿品一情，業經告訴人代理人高烊輝指述在卷，且以正版「ＰＬＡＹ  ＳＴ
    ＡＴＩＯＮ」、「ＳＥＧＡ」、「ＦＩＮＡＬ  ＦＡＮＴＡＳＹ」電視遊樂器遊
    戲光碟片均為彩色印刷，附操作說明書，售價在新台幣（下同）一千五百元左右
    ，與扣案之遊戲光碟片均欠缺完整外包裝，無彩色印刷及操作說明書相差甚多，
    一般人由其外觀即可輕易知悉扣案之遊戲光碟片係未經新力公司、西雅公司、思
    奎爾公司授權製造之仿冒品，被告對此亦無推稱不知之理，是被告就其所販入扣
    案之遊戲光碟片均為仿品一情有所知悉，洵堪認定。
  (六)再者，將告訴人新力公司之ＰＬＡＹＳＴＡＴＩＯＮ主機，於不置入任何電視遊
    樂器遊戲光碟之情況下連接電視，電視螢幕第一畫面上方出現藍色「ＳＯＮＹ」
    字樣，中間為橘紅色之菱形圖ＴＭ，畫面下方則會出現「ＣＯＭＰＵＴＥＲ  Ｅ
    ＮＴＥＲＴＡＩＮＭＥＮＴ」字樣，而電視螢幕第二畫面則會出現藍底白字之圓
    形圖樣。再將扣案電視遊樂器遊戲光碟抽取一片置入加裝轉換ＩＣ之ＰＬＡＹＳ
    ＴＡＴＩＯＮ主機，於電視螢幕第一畫面上方出現藍色之「ＳＯＮＹ」字樣，中
    間為橘紅色之菱形圖ＴＭ，畫面下方則出現「ＣＯＭＰＵＴＥＲ  ＥＮＴＥＲＴ
    ＡＩＮＭＥＮＴ」字樣，而電視螢幕第二畫面上方會出現「ＰＳ」商標圖樣，中
    間會出現「ＰｌａｙＳｔａｔｉｏｎ  Ｒ」字樣及「Ｌｉｃｅｎｓｅｄ  ｂｙ
    Ｓｏｎｙ  Ｃｏｍｐｕｔｅｒ  Ｅｎｔｅｒｔａｉｎｍｅｎｔ  Ｉｎｃ‧」授權
    字樣，畫面下方則出現「ＳＣＥＩ  ＴＭ」地域碼等，另將告訴人西雅公司之電
    視遊樂器主機連接電源，於不置入任何光碟之情形下開啟電源，於電視螢幕第一
    畫面中央出現「ＳＥＧＡＳａｔｕｒｎ」字樣，其下方出現「ＳＥＧＡ  Ｅｎｔ
    ｅｒｐｒｉｓｅ  ＬＴＤ  １９９４～１９９５  Ｖｅｒ‧１、０１」字樣，電
    視螢幕第二畫面右下角出現「ＳＥＧＡ」字樣，再抽取扣案電視遊樂器遊戲光碟
    一片置入加裝轉換ＩＣ之ＳＥＧＡ主機，於電視螢幕第一畫面出現「ＳＥＧＡＳ
    ａｔｕｒｎ」字樣，而電視第二螢幕畫面上方則出現「ＳＥＧＡ」商標圖樣，於
    畫面下方則出現「ＰＲＯＤＵＣＥＤ  ＢＹ  ＯＲ  ＵＮＤＥＲ  ＬＩＣＥＮＳ
    Ｅ  ＦＲＯＭ  ＳＥＧＡ  ＥＮＴＥＲＰＲＩＳＥ，ＬＴＤ‧」，有勘驗筆錄可
    參，顯見於加裝轉換ＩＣ之「ＰＳ」及「ＳＥＧＡ」遊戲主機空機時，外接之電
    視螢幕並未出現該等侵害商標之畫面；且「Ｐｌａｙｓｔａｔｉｏｎ」及「ＰＳ
    」商標圖樣、「ＳＥＧＡ」等商標畫面係存在於仿冒光碟一情，亦有新力公司、
    西雅公司開發部之技術工程師出具經認證之鑑定書二紙可佐，是被告辯稱此等侵
    害商標之畫面並非係存於仿冒光碟片一詞，洵無足採。又仿冒「ＦＩＮＡＬ  Ｆ
    ＡＮＴＡＳＹ」商標圖樣之遊戲光碟片，於包裝及遊戲光碟表面均有標示「ＦＩ
    ＮＡＬ  ＦＡＮＴＡＳＹⅧ」字樣，及經由電視遊樂器之執行，亦會於電視畫面
    出現「ＦＩＮＡＬ  ＦＡＮＴＡＳＹⅧ」字樣等節，亦有照片二張可參。
  (六)又「寶貝龍」、「終極保衛戰」、「抓猴冒險記」、「太空戰士八」分別係新力
    公司、思奎爾公司享有著作財產權之著作，並委由英特全股份有限公司於我國同
    步發行等情，有告訴人新力公司、思奎爾公司提出之英特全股份有限公司期初期
    末存量明細表、出貨單、統一發票在卷可按。被告雖以告訴人新力公司、思奎爾
    公司於我國發行前開著作之數量未達能滿足公眾合理需要之數量等語為辯；按我
    國著作權法第四條第一款所謂之發行，依同法第三條第十二款定義，需為滿足公
    眾合理需要之數量，其目的無非在使消費者有相當之機會能接觸此等著作，是何
    謂能滿足公眾合理需要之數量，自應視市場之需求等條件為斷。告訴人新力公司
    、思奎爾公司享有著作財產權之「寶貝龍」、「終極保衛戰」、「抓猴冒險記」
    、「太空戰士八」等著作，英特全股份有限公司自日本進口之數量約各為一百片
    、三百片、三百片、八千片，有告訴人新力公司、思奎爾公司提出之英特全股份
    有限公司期初期末存量明細表、出貨單等在卷可參，雖「寶貝龍」、「終極保衛
    戰」、「抓猴冒險記」之進口量均僅為數百片，然以市場需求量之多寡乃考量何
    謂能滿足公眾合理需要量之重要依據，告訴人新力公司、思奎爾公司所生產之正
    版遊戲光碟片，於臺灣之售價約在一千五百元左右，價格非低，而市場上流通為
    數不少之盜版遊戲光碟片，更造成正版遊戲光碟片市場版圖之萎縮，是英特全股
    份有限公司代理新力公司、思奎爾公司於臺灣銷售遊戲光碟片時，因考量臺灣對
    正版遊戲光碟片之需求量非高，自不敢驟然大量進口，輔以英特全股份有限公司
    於臺灣銷售之商家均至少在二十家以上，顯見消費者仍可於市場上輕易取得正版
    之遊戲光碟片，故足認告訴人新力公司、思奎爾公司於臺灣所散布「寶貝龍」、
    「終極保衛戰」、「抓猴冒險記」、「太空戰士八」之數量，已滿足我國著作權
    法所稱發行之要件。被告所辯，尚無足採。
  (七)又按商標法第六條係規定：「商標之使用，係指為行銷之目的，將商標使用於商
    品『或』其包裝容器、標帖、說明書、價目表或其他類似物件上：：」，並非規
    定須將「商標使用於商品『及』其包裝上：：」，是依本條定義，只要商標附著
    之客體符合本條所列物件之一，使用人具有行銷之目的，即符合所謂之「商標使
    用」。所謂「行銷目的」固包含作為直接消費者選購商品時識別之用，然其範圍
    非僅限於此。商標專用權人透過商標與商品之結合，使與該商品接觸之直接消費
    者或潛在消費者，將彼等接觸該商品後所得對該商品之內容、品質等影響交易意
    願要素之觀感與該商標結合，作為日後選購該商標所表彰之相關商品之參考，自
    亦為商標使用之重要「行銷目的」。故商標之行銷功能並非僅限於直接消費者購
    買該商標所表彰商品時發揮其行銷識別之功用，買受人購買時是否有機會接觸該
    商標圖樣，亦非判斷該商標有無為行銷目的而使用之唯一依據。本件仿冒光碟之
    外觀固未使用「ＰＳ」商標圖樣、「ＳＥＧＡ」等商標圖樣，直接消費者於買受
    當時亦無接觸該等商標圖樣，而無從發揮該等商標之識別功能，惟該等光碟片之
    功能原係經電視遊樂器之執行，使使用者參與程式內之遊戲，達到娛樂之目的。
    故於執行該等光碟之過程中，電視螢幕上出現之「ＰＳ」商標圖樣、「ＳＥＧＡ
    」商標圖樣，必使使用人將該等商標與為商品之光碟內容結合看待，而產生上述
    對商品行銷之影響。綜此而論，商標行銷功能之發揮與行銷目的之達成非限於消
    費者購買當時，而係包括使用者於使用過程之接觸，如此解釋應較符合商標專用
    權保障之立法意旨。再者，買受人購買之物型式上係光碟片，然究其實質係光碟
    片之「內容」即所包含之遊戲程式，故光碟片本身可謂係商品之容器而非商品之
    本身。舉例言之，盒裝香皂之主要商品應係盒內香皂，而包裝盒應為容器，若僅
    香皂上印有某商標圖樣，而未於包裝盒使用該等商標，買受人買受時固未接觸該
    商標，然使用人（與買受人未必同一人）打開包裝使用前，必然將接觸此商標，
    此種情形，若解為該商標之使用無何行銷目的，不受保障，則顯與生活經驗法則
    及商標保障之立法意旨大相違背。如前所述，本件光碟片為容器，打開該容器須
    以特殊之電視遊樂器為之，與上述香皂之例差別僅在於商品包裝容器開啟方法之
    不同與商品存在態樣之不同，然本質上光碟片為容器，內容之遊戲為商品本身，
    與香皂盒係容器，香皂係商品本身之對應關係並無不同，商標既使用於商品，自
    難以其未於商品容器或包裝同時使用該商標，即謂該商標之使用未具行銷之目的
    甚明。況且，買受人與使用人並非必然同一，使用者亦不必然知悉該仿冒遊戲光
    碟片買受之價格為何，故僅以買受人以顯低於正版品之市價買入，應知係仿品而
    無與真品混淆之可能，即認本件仿冒光碟並無使用商標以達到行銷目的，尚非可
    採。
  (八)綜上所述，本件事證明確，被告犯行，應堪認定。
三、核被告所為意圖販賣而販入仿冒遊戲光碟片，意圖散布而持有之行為，係犯商標
    法第六十三條之販賣仿冒商品罪、著作權法第九十三條第三款、第八十七條第二
    款之以明知為侵害著作權之物，意圖散布而持有之方法侵害他人之著作權罪。又
    被告以一販賣行為同時侵害數商標專用權人之法益，及以一意圖散布而持有之行
    為同時侵害數著作權人之法益，觸犯構成要件相同之罪，為想像競合犯，應各論
    以一販賣仿冒商品及以明知為侵害著作權之物，意圖散布而持有之方法侵害他人
    之著作權罪。又被告以一行為，觸犯構成要件不相同之上開二罪，為想像競合犯
    ，應從一重之以明知為侵害著作權之物，意圖散布而持有之方法侵害他人之著作
    權罪論處。又被告前因違反商標法案件，經法院判處有期徒刑四月，於八十八年
    七月六日易科罰金執行完畢，有臺灣高等法院被告全國前案紀錄表可參，其受有
    期徒刑之執行完畢，五年內再犯有期徒刑以上之罪，為累犯，應依刑法第四十七
    條規定加重其刑。爰審酌商標有表彰商品來源及品質保證之功能，商標專用權人
    多投注大量之金錢、人力於商品之改良及行銷，被告為貪圖小利，販入品質低劣
    之仿製電視遊樂器遊戲光碟片，意圖散布而持有，數量高達十一萬四千五百片，
    致告訴人新力公司、西雅公司受有鉅大之損害，且犯後一再否認犯行，未見悔意
    等一切情狀，量處如主文所示之刑。又扣案之仿冒光碟片二百一十八箱，共計十
    一萬四千五百片，係被告觸犯商標法第六十三條之罪所販賣之商品，爰依同法第
    六十四條宣告沒收。至扣案之帳冊一箱，其記載之日期均在八十八年二月之前，
    與本件被告犯罪之時間並不符合，是難認係供本件犯罪所用之物，爰不併予宣告
    沒收，附此敘明。
四、至公訴意旨另認被告尚有侵害西雅公司享有著作權之「月花霧幻譚」、「ＦＩＧ
    ＨＴＥＲＳ  ＭＥＧＡＭＩＸ」、「ＳＯＮＩＣ」、「ＦＡＮＴＡＳＹ  ＺＯＮ
    Ｅ」、「ＭＥＭＯＲＩＡＬ  ＳＥＬＥＣＴＩＯＮ」及行使偽造私文書部分。然
    據告訴人西雅公司所提出其有於我國境內發行之證據，僅為盈泰股份有限公司交
    付「月花霧幻譚」ＶＨＳ錄影帶一百二十卷予告訴人西雅公司，及張皓彥等三人
    取得「月花霧幻譚」ＶＨＳ錄影帶各一卷，李茂廷等四人取得「ＦＡＮＴＡＳＹ
      ＺＯＮＥ」ＶＩＤＥＯ各一份，盈泰股份有限公司交付「ＦＩＧＨＴＥＲＳ
    ＭＥＧＡＭＩＸ」ＶＩＤＥＯ八十份予告訴人西雅公司，及林淑貞等三人取得「
    ＦＩＧＨＴＥＲＳ  ＭＥＧＡＭＩＸ」ＶＩＤＥＯ各一份，盈泰股份有限公司交
    付「ＭＥＭＯＲＩＡＬ  ＳＥＬＥＣＴＩＯＮ」ＶＩＤＥＯ八十份予告訴人西雅
    公司，及柯典恩等二人取得「ＭＥＭＯＲＩＡＬ  ＳＥＬＥＣＴＩＯＮ」ＶＩＤ
    ＥＯ各一份之情，有告訴人西雅公司提出之證明書三紙、收據十二紙可按，是由
    告訴人西雅公司所提出之證據並無法佐證其確有於我國境內發行上開著作之情形
    ，依我國著作權法第四條第一款之規定，自難認告訴人西雅公司得於我國境內主
    張享有上開著作之著作財產權，西雅公司並非「月花霧幻譚」、「ＦＩＧＨＴＥ
    ＲＳ  ＭＥＧＡＭＩＸ」、「ＳＯＮＩＣ」、「ＦＡＮＴＡＳＹ  ＺＯＮＥ」、
    「ＭＥＭＯＲＩＡＬ  ＳＥＬＥＣＴＩＯＮ」等著作財產權受侵害之被害人甚明
    ，西雅公司所提此部分之告訴為不合法，惟公訴意旨認此部分與前揭論罪科刑之
    違反著作權法、商標法，有想像競合犯之裁判上一罪關係，爰不另為不受理之諭
    知。又本件被告雖有意圖散布而持有盜版遊戲光碟片十一萬四千五百片之事實，
    惟並無任何積極事證足認被告確有出售盜版遊戲光碟片之行為，故亦難認被告有
    何行使偽造私文書之行為，惟公訴意旨認此部分與前揭論罪科刑之違反著作權法
    、商標法，有想像競合犯之裁判上一罪關係，爰亦不另無罪之諭知。
據上論斷，應依刑事訴訟法第二百九十九條第一項，商標法第六十三條、第六十四條
，著作權法第九十三條第三款、第八十七條第二款，刑法第十一條前段、第五十五條
、第四十七條，判決如主文。
中      華      民      國    九十      年      三      月      九      日
                                  臺灣高雄地方法院刑事第七庭
                                      法  官    曾  淑  娟
右正本證明與原本無異。
如不服本判決，應於判決送達後十日內，向本院提出上訴狀。
                                      書記官    陳  恩  如
中      華      民      國    九十      年      三      月     十二     日
附錄本判決論罪之法條：
商標法第六十三條：
明知為前條商品而販賣、意圖販賣而陳列、輸出或輸入者，處一年以下有期徒刑、拘
役或科或併科新台幣五萬元以下罰金。
商標法第六十四條：
犯前二條之罪所製造、販賣、陳列、輸出或輸入之商品，不問屬於犯人與否，沒收之
。
著作權法第九十三條第三款：
有下列情形之一者，處二年以有期徒刑，得併科新台幣十萬元以下罰金：
三、以第八十七條各款方法之一侵害他人之著作權者。
著作權法第八十七條第二款：
有下列情形之一者，除本法另有規定外，視為侵害著作權或製版權：
二、明知為侵害著作權或製版權之物而散布或意圖散布而陳列或持有或意圖營利而交
    付者。
附表：
┌──┬────────┬───┬─────────┬─────────┐
│編號│電腦程式著作物名│扣案數│著作財產權人      │取得著作權之方式  │
│    │稱              │量    │                  │                  │
├──┼────────┼───┼─────────┼─────────┤
│一  │寶貝龍（小龍歷險│一三二│新力公司          │八十八年四月一日於│
│    │記）            │      │                  │日本發行，並委由英│
│    │                │      │                  │特全股份有限公司於│
│    │                │      │                  │我國同步發行。    │
├──┼────────┼───┼─────────┼─────────┤
│二  │終極保衛戰      │二○二│新力公司          │八十八年十二月二日│
│    │（ＯＭＥＧＡ  Ｂ│      │                  │於日本發行，並委由│
│    │ＯＯＳＴ）      │      │                  │英特全股份有限公司│
│    │ＯＮ）          │      │                  │於我國同步發行。  │
├──┼────────┼───┼─────────┼─────────┤
│三  │抓猴冒險記      │一五  │新力公司          │八十八年六月二十四│
│    │（抓猴啦）      │      │                  │日在日本發行，並委│
│    │                │      │                  │由英特全股份有限公│
│    │                │      │                  │司於我國同步發行。│
├──┼────────┼───┼─────────┼─────────┤
│四  │太空戰士八      │三一二│思奎爾公司        │八十八年九月二日於│
│    │                │七    │                  │日本發行，同日委由│
│    │                │      │                  │英特全股份有限公司│
│    │                │      │                  │於八十八年九月二日│
│    │                │      │                  │於我國同步發行。  │
└──┴────────┴───┴─────────┴─────────┘


司法院資訊處製作；財團法人民間司法改革基金會備份。
